【裁判字號】    89,易,626
【裁判日期】    890713
【裁判案由】    贓物
【裁判全文】
臺灣板橋地方法院刑事判決                          八十九年度易字第六二六號
    公  訴  人  臺灣板橋地方法院檢察署檢察官
    被      告  甲○○
右列被告因贓物案件，經檢察官聲請簡易判決處刑（八十八年度偵字第二一０八五號
），本院認為不得以簡易判決處刑，逕適用通常程序審判，本院判決如左：
    主  文
甲○○故買贓物，累犯，處拘役伍拾日。
    事  實
一、甲○○曾於民國（下同）八十三年間因偽造文書案件，經台灣台北地方法院判處
    有期徒刑五月確定，甫於八十三年十月二十四日易科罰金執行完畢，猶不知悔悟
    ，竟基於故買贓物之犯意，於八十八年九月五日，在台北縣板橋市介壽公園內，
    明知真實姓名不詳之綽號「阿志」男子所持有之車號ＦＬＱ─四０八號之機車一
    部（該機車係乙○○所有，於八十八年九月三日八時許，在台北縣土城市○○路
    ○段一三一號前所失竊），係屬來源不明無正當權源之贓物，竟仍以新台幣（下
    同）五千元之價格予以購買，供己使用。嗣於八十八年九月九日十九時許，甲○○駕駛車號ＦＬＱ─四０八號之機車行經台北市○○區○○街、三水街口，為警
    當場查獲。
二、案經台北市政府警察局萬華分局報請台灣板橋地方法院檢察署檢察官聲請簡易判
    決處刑，嗣經本院板橋簡易庭移由本院適用通常程序審理。
    理  由
一、訊據被告甲○○固坦承於右揭時、地向綽號「阿志」之男子購買車號ＦＬＱ─四
    ０八號之機車一部等情不諱，惟矢口否認有何故買贓物犯行，辯稱：伊於介壽公
    園向綽號「阿志」之「丙○○」買前揭機車，因伊尚未拿車款五千元給「丙○○
    」，「丙○○」就沒有給伊該機車之行照，而伊於遭警查獲當天係要騎車拿車款
    給「丙○○」，即被警方查獲，伊並不知車號ＦＬＱ─四０八號之機車係贓車云
    云。然查，上開車號ＦＬＱ─四０八號之機車係乙○○所有，於八十八年九月三
    日八時許，在台北縣土城市○○路○段一三一號前所失竊之事實，業據證人即被
    害人乙○○迭於警訊及偵查時證述明確，復有贓物認領保管單收據及車輛竊盜、
    車牌失竊資料個別查詢報表各一份附於偵查卷可憑，而被告向綽號「阿志」男子
    購買前揭機車，未索取該機車之行車執照以查其來源等情，業據被告供承在卷，
    則其交易過程實與常情有悖，被告於警訊及偵查時均未能提供綽號「阿志」男子
    之詳細住所及聯絡方式供查證，及至本院調查時始供稱：伊被萬華分局查獲後，
    伊馬上去找「阿志」，伊有在介壽公園遇到他，他就抄地址及身分證號給伊云云
    （見本院八十九年五月十日訊問筆錄及八十九年六月十四日訊問筆錄），惟本院
    依被告所提供綽號「阿志」之「丙○○」身分證字號「Ｚ000000000」
    向法務部戶役政電腦連結作業系統查詢，並無「Ｚ000000000」之身分
    證字號資料存在，此有法務部戶役政連結作業系統查詢表一份附於本院卷可憑，
    又本院依被告所提供「丙○○」之住所地址「台北縣板橋市○○路九巷二十八號
    二樓」送達傳票予「丙○○」，亦遭以「板橋無此街巷」為由退回傳票，此有本
    院送達證書所附郵務送達公文封一紙在卷可憑，再參以被告亦於本院審理時坦承
    其並未帶同警方追查綽號「阿志」之男子等情（見本院八十九年六月十四日訊問
    筆錄），而被告既於查獲前四天即八十八年九月五日向該男子購買前揭機車，則
    被告所稱其於查獲當日（即購買後時隔四日）欲還車款予「阿志」，即巧合遭警
    查獲乙節，孰能置信？凡此均足徵被告明知前揭機車係屬來源不明之贓物而仍予
    購買，於遭警查獲後即故不供出贓物來源，至為灼然。被告前揭所辯，無非係事
    後卸責之詞，不足採信。是本件事證明確，被告犯行洵堪認定，應予依法論處。
二、核被告甲○○所為，係犯刑法第三百四十九條第二項之故買贓物罪。又查被告曾
    於八十三年間因偽造文書案件，經台灣台北地方法院判處有期徒刑五月確定，甫
    於八十三年十月二十四日易科罰金執行完畢，有台灣高等法院檢察署刑案紀錄簡
    覆表附卷足憑，其於執行完畢後五年之內，再犯本件有期徒刑以上之罪，係屬累
    犯，應依刑法第四十七條之規定加重其刑。爰審酌被告所為本件贓物犯行，致使
    追贓困難，暨被告之素行、犯罪動機、目的、手段、犯罪後態度及犯罪所得等一
    切情狀，量處如主文所示之刑，以示懲儆。
據上論斷，應依刑事訴訟法第四百五十二條、第二百九十九條第一項前段，刑法第三
百四十九條第二項、第四十七條，罰金罰鍰提高標準條例第一條前段，判決如主文。
本案經檢察官陳伯厚到庭執行職務。
中      華      民      國    八十九    年      七      月     十三     日
                                        台灣板橋地方法院刑事第三庭
                                            法  官  林  海  祥
（得上訴）附錄本案論罪科刑法條：
刑法第三百四十九條第二項︰


司法院資訊處製作；財團法人民間司法改革基金會備份。
